【裁判字號】    99,訴,43
【裁判日期】    990205
【裁判案由】    違反毒品危害防制條例
【裁判全文】
臺灣彰化地方法院刑事判決                99年度訴字第43號
公  訴  人  臺灣彰化地方法院檢察署檢察官
被      告  甲○○
上列被告因違反毒品危害防制條例案件，經檢察官提起公訴（98
年度毒偵字第2477號），本院合議庭裁定改由受命法官獨任以簡
式審判程序審理，判決如下：
    主  文
甲○○施用第一級毒品，處有期徒刑柒月。扣案之第一級毒品海
洛因壹包（驗後淨重零點零壹零玖公克）及其包裝袋，沒收銷燬
之。
    犯罪事實
一、甲○○前因施用第一級毒品案件，經本院於民國97年7 月28
    日，以97年度毒聲字第353 號裁定送觀察、勒戒後，嗣於97
    年9 月11日因無繼續施用毒品之傾向而執行完畢釋放，並由
    臺灣彰化地方法院檢察署檢察官於97年9 月24日，以97年度
    毒偵字第3122號為不起訴處分確定。詎其猶不知悔改，於上
    開觀察、勒戒執行完畢釋放後5 年內，復基於施用第一級毒
    品海洛因之犯意，於98年11月7 日晚上8 、9 時許，在彰化
    縣溪州鄉菜公村竹圍東巷3 號之住處，以將海洛因摻入香菸
    內吸食之方式，施用第一級毒品海洛因1 次。嗣於98年11月
    8 日晚上9 時許，為警在彰化縣溪州鄉○○村○○路12號前
    查獲，並扣得第一級毒品海洛因1 包（驗後淨重0.109 公克
    ）。
二、案經彰化縣警察局北斗分局報請臺灣彰化地方法院檢察署檢
    察官偵查起訴。
    理  由
一、按除被告所犯為死刑、無期徒刑、最輕本刑為3 年以上有期
    徒刑之罪或高等法院管轄第一審案件者外，於刑事訴訟法第
    273 條第1 項程序進行中，被告先就被訴事實為有罪之陳述
    時，審判長得告知被告簡式審判程序之旨，並聽取當事人、
    代理人、辯護人及輔佐人之意見後，裁定進行簡式審判程序
    ；除簡式審判程序、簡易程序及第376 條第1 款、第2 款所
    列之罪之案件外，第一審應行合議審判，刑事訴訟法第273
    條之1 第1 項、第284 條之1 分別定有明文。本件被告甲○
    ○所犯係死刑、無期徒刑、最輕本刑為3 年以上有期徒刑或
    高等法院管轄第一審案件以外之罪，並於本院行準備程序時
    就被訴事實為有罪之陳述，本院合議庭依前揭規定，經評議
    結果，裁定改由受命法官獨任行簡式審判程序，先予敘明。
二、上開犯罪事實，迭據被告於警詢、偵查中及本院審理時坦承
    不諱，且其於98年11月8 日為警查獲時所採取之尿液，經送
    鑑驗結果，確呈嗎啡陽性反應，此有應受尿液採驗人尿液檢
    體採集送驗紀錄表及詮昕科技股份有限公司98年11月24日濫
    用藥物尿液檢驗報告（報告編號：8B130043）各1 紙附卷可
    稽，又扣案之白色粉末1 包，經檢驗後檢出第一級毒品海洛
    因成分（驗後淨重0.109 公克），亦有行政院衛生署草屯療
    養院草療鑑字第0981100131號鑑定書在卷為憑；此外，復有
    扣押筆錄、扣押物品目錄表、彰化縣警察局北斗分局查獲涉
    嫌毒品危害防制條例毒品初步檢驗報告表附卷可證，足認被
    告自白與事實相符，本件事證明確，被告犯行洵堪認定。
三、按海洛因為毒品危害防制條例第2 條第2 項第1 款所稱之第
    一級毒品，不得施用、持有。次按，犯毒品危害防制條例第
    10條施用第一級、第二級毒品之罪者，檢察官應聲請法院裁
    定，令被告入勒戒處所觀察、勒戒，經觀察、勒戒後，檢察
    官依據勒戒處所之陳報，認受觀察、勒戒人無繼續施用毒品
    傾向者，應即釋放，並為不起訴之處分；認受觀察、勒戒人
    有繼續施用毒品之傾向者，檢察官應聲請法院裁定令入戒治
    處所強制戒治，其期間為6 個月以上，至無繼續強制戒治之
    必要為止，但最長不得逾1 年，強制戒治期滿，應即釋放，
    由檢察官為不起訴之處分。觀察、勒戒或強制戒治執行完畢
    釋放後，5 年內再犯第10條之罪者，應依一般刑事訴訟程序
    予以起訴論罪科刑，此觀諸毒品危害防制條例第20條第1 項
    、第2 項、第23條第1 項、第2 項規定自明。被告前因施用
    第一級毒品案件，經本院於97年7 月28日，以97年度毒聲字
    第353 號裁定送觀察、勒戒後，嗣於97 年9月11日因無繼續
    施用毒品之傾向而執行完畢釋放，並由臺灣彰化地方法院檢
    察署檢察官於97年9 月24日，以97年度毒偵字第3122號為不
    起訴處分確定等情，有臺灣高等法院被告前案紀錄表在卷可
    佐，其於觀察、勒戒執行完畢釋放後5 年內，再犯本件施用
    毒品案件，依前述規定自應予以起訴論罪科刑。
四、核被告所為，係犯毒品危害防制條例第10條第1 項施用第一
    級毒品罪。其持有第一級毒品海洛因之低度行為，應為施用
    之高度行為所吸收，不另論罪。爰審酌被告無視於毒品對於
    自身健康之戕害及國家對於杜絕毒品犯罪之禁令，本應予以
    嚴懲，惟斟酌被告施用毒品僅戕害己身，且犯後坦承犯行，
    態度良好，並深表悔悟之意等一切情狀，量處如主文所示之
    刑。末按，扣案之白色粉末1 包（驗後淨重0.109 公克），
    經送驗後檢出第一級毒品海洛因成分，有上開行政院衛生署
    草屯療養院鑑定書附卷可稽，及其用以盛裝海洛因之包裝袋
    ，因與該管制毒品在物理上無法析離，爰併依毒品危害防制
    條例第18條第1 項前段之規定，沒收銷燬之。至供鑑驗用罄
    之毒品既已滅失，自無庸予以宣告沒收銷燬。
據上論斷，應依刑事訴訟法第273 條之1 第1 項、第299 條第1
項前段，毒品危害防制條例第10條第1 項、第18條第1 項前段，
判決如主文。
中    華    民    國    99    年    2     月    5     日
                  刑事第八庭          法  官  戰諭威
以上正本證明與原本無異。
如不服本判決應於收受判決後10日內向本院提出上訴書狀，並應
敘述具體理由。其未敘述上訴理由者，應於上訴期間屆滿後20日
內向本院補提理由書( 均須按他造當事人之人數附繕本) 「切勿
逕送上級法院」。
中    華    民    國    99    年    2     月    5     日
                                      書記官  黃當易
附錄本案論罪科刑法條：
毒品危害防制條例第10條
施用第一級毒品者，處6 月以上5 年以下有期徒刑。
施用第二級毒品者，處3 年以下有期徒刑。

司法院資訊處製作；財團法人民間司法改革基金會備份。
